Inventaris van de archieven van de Intendance van het Kroondomein en de Hofhouding van Koning Lodewijk Napoleon en de Franse Keizer
Nationaal Archief, Den Haag
- Domeinen in het noorden., VIII.
  - Pewsum., H.
    - Diverse Stukken, 304
      9. Beschrijving van domeingoederen.
      10. De pachters van het Pewsumer schathuis en Pewsumer Voorwerk om pachtprolongatie tot 1820.
      11. Inspectie der kas.
      12. Vereniging van het rentambt Pewsum met Greetzyhl.
  - Stikhuizen., I.
    - Diverse Stukken, 305
      1. Restantstaat van 1810-1811 en antérieur tot ultimo dec. 1811.
      3. Verpachting der meedlanden.
      4. H. Reins om enige landen in erfpacht te obtineren.
      5. Verpachtingen over 1813.
      6. Brand van het tolhuis te Potshuizen.
      7. Jan Focken Muller, om grond tot opbouw van een molen.
      8. Brugtol in 1811 gepercipieerd, in 1812 te verantwoorden.
      10. Gerdes om de drostambt-gebouwen in koop te acquireren.
      11. G. Nelle, pachter van het tolhuis, over de huisvesting van ambtenaren van de douanen.
      13. Indemniteit door de pachter van het weggeld te Grootsander gereclameerd voor de postwagen van Oldenburg.
      14. Provenu van omgeworpen bomen in 1813.
  - Witmund., J.
    - Diverse Stukken, 306
      1. Restantstaat 1810-1811 en anterieur tot ulto december 1811.
      3. Regeling der restanten en verbod tot het percipieren van afgeschafte voorwerpen.
      4. Drostambt gebouw, restant 1809-1810.
      5. Poppe Jochems, erfpachter van de molen te Utarp om vermindering van erfpacht voor gesupprimeerde prerogatieven.
      6. De pachter van de molen te Te Alt Funnix-Zyhl om remissie.
      7. De tijdpachters om remissie.
      8. Atterminatie van betaling.
      9. Onkosten kadaster prestatiën voor het Oostermoer verschuldigd.
      10. Kadaster, molen te Asel.
      11. Molen te Berdum.
      12. Verpachting der Burggrafelijke tuingrond, 1812-1815.
      13. Verkoop van waaggereedschap.
      14. Oppositiën tegen de executiën van de rentmeester tot invordering van restanten.
      15. Jacob Behrens, om pachtprolongatie van het Vorstinnen-grashuis 1814-1820.
      16. De pachter van de Finckenburger molen om remissie.
      17. Verpachtingen voor 1813.
      18. Potaarde-graven in 1812.
      19. Recognitie van een scheepshelling.
      21. Heffingsregister dienst 1813.
      20. Verpachting van kerkstoelen in 1813.
      22. Inkomsten van de buitenlanden van de Teltingpolder.
      23. Verpachtingen voor 1814.
      24. De pachters van het Scheve grashuis en klein Werdum om prolongatie.
      25. Contentieus, watermolens tot meelmolens aangelegd.
      26. Liquidatie van geproponeerde remissie en plusbetalingen.
      27. Inspectie der kas.
  - Algemene Verpachtingen., K.
    - Diverse Stukken, 307
      1. Algemene verpachting van buitenpacht vallende domeingoederen in 1812. 1e deel.
      2. Alsvoren. 2e deel.
      3. Voordracht voor de wijze van verpachtingen en het enregistreren der pachtconditiën.
      4. Algemene verpachtingen van buitenpacht vallende domeingoederen in 1813.
  - Bossen., M.
    - Administratie., a.
      - Diverse Stukken, 308
        1. Houthakkingen in de jare 1811, door de militaire autoriteiten voor het defensiewezen. 1e deel.
        3. Project reglement der bossen.
        4. Boeten voor houtdieverijen.
        5. Informatiën of het te kappen hout door de directie der marine moet worden bezichtigd.
        6. J.G. Manot en Philip Barth, om hout uit de bossen tot opbouw van hun woning.
        7. De boswachter Gunther om augmentatie van tractement en indemniteit voor huishuur.
        8. Houtkappingen ten behoeve van de kroon.
    - Comptabiliteit., b.
      - Diverse Stukken, 308
        1. Restantstaat 1810-1811 en antérieur tot ulto december 1811.
        2. Restantstaat dienst 1811 en antérieur.
        3. Rekening en restantstaat, dienst 1811.
        4. Houtverkoping, betaalbaar 1811.
        5. Daniel Behrends, atterminatie van betaling wegens verkocht hout.
        6. Poppe Jochems verzoekt obtiën van hout.
        7. Ungerland. Alsvoren.
        8. Verkoping van hout, betaalbaar 1812.
        9. Houtverkoping aan Weber, betaalbaar 1812.
        10. Alsvoren aan J. Dudden.
        11. Ulfert Antons en Co., om hout tot het opbouwen van hun afgebrande woning.
        12. Verkoop van plantsoen aan Dr. Thaden.
  - Oostfriesland., N.
    - Administratie., a.
      - Diverse Stukken, 309
        1. Liquidatie van 's Konings huis over de revenuen van 1810-1811 en antérieur.
        2. Inspectie van Oostfriesland. Generaal rapport 1811.
        3. De pachter van 't Dornumer voorwerk om vrijdom van de door de Maire op hem geposeerde grondlasten.
        4. Gepretendeerde grondlasten.
        5. Correspondentie met de hertog van Cadore over gepretendeerde grondlasten in Oostfriesland.
        6. Correspondentie met de intendant van binnenlandse zaken over gepretendeerde grondlasten in Oostfriesland.
        7. Voordracht tot het verbieden van opbouw van molens.
        8. Kaart van Oostfriesland.
        9. Vertrek van de geëmployeerde Franzius.
        11. Contentieus, eilanders van Spiekeroog.
        12. Voordracht tot regeling van de boekweitbouwen turfgraverijen.
        13. Herman Iken, reclame tot restitutie van strandgelden.
        14. Generale inspectie 1812.
        15. Wetten ten aanzien van de betaling van tol en veergelden voor militaire transporten.
        16. Verpachtingen voor 1814.
        17. Toestand der erfpachtmolens.
        18. Verbetering van het ras der schapen tot de schaapskooien behorende.
        19. Executiën in 1813 tegen breekhaftige pachters voor inkomsten over 1811.
    - Kadaster., b.
      - Diverse Stukken, 310
        1. Cessie der erfpachten tot amortissement der geldlening van 3 millioen gulden. 1e deel.
        3. Redactie van het generaal heffingsregister 1812.
        4. Voordracht der wijze van concessie van de erfpachtsgronden.
        5. Voordracht tot inscriptie der erfpachten bij de conservateurs der hypotheken.
        6. Voordracht tot deductie van een vijfde der erfpachten voor de verponding.
      - Diverse Stukken, 311
        7. Staten van erfpachten genietende vrijdom van lasten.
        8. Allienatie en dismembratie van erfpachtgronden.
        9. Inventaris van roerende goederen.
        10. Aandelen van de kroon in onderscheidene vaste goederen.
        11. Brandverzekeringen.
        12. Beschrijving der domeingoederen.
        13. Redactie van het heffingsregister dienst 1813.
        14. Verruiling van gronden.
        15. Vermindering der erfpachten van colonaten in het algemeen.
        16. Generalia alliënatie van gebouwen.
        17. Alliënatiën en dismembratiën van erfpachtsgronden 1813.
        18. Beschrijving der bossen.
    - Comptabiliteit., c.
      - Diverse Stukken, 312
        1. Aanschrijving tot invordering van restanten en het niet percipieren van in 1809 gesupprimeerde inkomsten.
        2. Bijlagen van de rekeningen van 1805-1806 en 1806-1807.
        3. Rekening 1808-1809.
        4. Rekeningen van 1808-1809, 1809-1810 en 1810-1811.
        5. Remissie-tabel 1808-189.
        6. Remissie-tabel. 1809-1810.
        7. Remissie-tabel. 1810-1811.
        8. Remissie-tabel. 1811.
      - Diverse Stukken, 313
        11. Rectificatie van maandstaten voor het dienstjaar 1812 en 1813.
        12. Rekening en verantwoording voor het dienstjaar 1812.
        13. Remissietabellen 1812.
        14. Onraadspenningen der verpachtingen 1813.
  - Hoofdkas., O.
    - Administratie., a.
      - Diverse Stukken, 314
        1. Custodie-gelden ten behoeve van de gewezen rentmeester Fuhrmann.
        2. Armenstrandkasse.
        3. Contentieux, kapitaal door het ambt Friedeburg verschuldigd.
        4. Borgtocht voor de gewezen controleur Geyer.
        5. Aflossing van kapitaal ten laste van de Emder bank. 1812.
        6. Kapitaal ten laste van de Oostfriese landschap 1812.
        7. Borgtocht van de ontvanger Frieze.
        8. Staat van borgtochten der domeinambtenaren.
        9. Borgtocht van wijlen de rentmeester Schnederman in Friedeburg.
        10. Kapitaal door wijlen de assessor Töpfer. verschuldigd.
        11. Strandingen.
        12. Aanschrijvingen tot dadelijke overstorting bij vijandelijke aanval.
        13. Kapitalen ten laste van de haupt chaussée baucasse te Minden.
        14. Kapitaal ten laste van de stad Jever groot Rk.700.
        15. Kapitaal ten laste van Urbau te Jever, groot Rk.600.
    - Comptabiliteit., b.
      - Diverse Stukken, 315
        2. Rekening en restantstaat van het dienstjaar 1811.
        3. Abschoss-gelden 1807-1808. (Belasting wegens vertrek.)
        4. Restant van Jan Ary Visser c.s.
        5. Begroting van onkosten 1810-1811.
        6. Restanten bij diverse rentambten over de dienst van 1811 en antérieur.
        7. Relevés en protocollen dienende tot verificatie der rekeningen van de perceptiën in 1811 op de restanten van 1810-1811 en antérieur en op de revenuen van het jaar 1811.
        8. Restant van de stad Emden.
        9. Uitbetaling van gecustodiëerde prestatie van 1810-1811 in het rentambt Essens.
        10. Provisionele betaling der traktementen van de ontvanger en verdere domeinambtenaren.
        11. Verwisseling van gouden munten.
        13. Generale rekening en verantwoording over 1810-1811 en antérieur.
    - Maandstaten., c.
      - Diverse Stukken, 316
        1. Dienst 1811 en antérieur.
        2. Geldlening 1811.
        3. Dienst 1811-1813.
      - Diverse Stukken, 317
        4. Dienst 1812. Januari tot november.
        5. Rectificatie van maandstaten over de dienst van 1812.
        6. Dienst 1812.
        7. Dienst 1813. 2 pakken.
  - Friesland. Onkosten., P.
    - Diverse Stukken, 318
      1. Knaust, reclame van betaling van ingeleverde rekeningen in 1811.
      2. Schadeloosstelling van de pachter van het Vosbarger weggeld. 1811.
      3. Reclame van betaling door de assurantie societeit 1811.
      4. Budget voor de dienst van 1812.
      5. Attestatiën de vita van gepensionneerden. 1812.
      6. Rekeningen voor de dienst van 1812.
      7. Onkosten voor de bossen in 1812.
      8. Onkosten 1812 achtervolgens geapprobeerde bestekken.
      9. Verbod van bestekken te executeren zonder authorisatie.
      10. Bericht dat de reparatiën aan de bouwhoeve Upjever, bij bestek geapprobeerd, niet kunnen worden uitgesteld.
      11. Remboursement van weidegelden op de Schilliger-grode aan de rentmeester Möhring. 1812.
      12. Onderhoud der lantaarns te Aurich. 1812.
      13. Bureau-onkosten 1812.
      14. Suppressiën van ambtsbedieningen 1812.
      15. Onkostrekeningen 1811.
    - Diverse Stukken, 319
      16. Budget voor de dienst van 1813.
      17. Verpachte hofdiensten in Wittmund 1812.
      18. Bossen 1813.
      19. Reparatiën van de muren, het kasteel van Jever entourerende.
      20. Onkosten van zegel en enregistrement in procedures.
      21. Abonnement van het staatkundig dagblad der Zuiderzee.
      22. Authorisatie tot het doen van voorschotten aan dagloners.
      23. Voordracht tot reparatiën aan het koor der kerk te Jever.
      24. Opmeting der aanwassen.
      25. Reinking, om betaling van in 1808 geeffectueerde fournitures te Jever.
      26. Onkosten 1813, naar geapprobeerde bestekken.
      27. Rekening van onkosten 1813.
      28. De portier Mispel, om indemniteit voor huishuur.
      29. Aanbestedingen naar geapprobeerde bestekken 1813.
      30. Buitengewone schrijflonen, voldaan op de onraadspenningen pro 1813.
      31. Budget van onkosten voor de dienst van 1814.
    - Generale rekening van ontvang- en uitgaaf der domeinen van de kroon in het Noorden van het gouvernement Holland over, 1811; 320; 1 pak
      Rentambt Aurich.
      Rentambt Essens.
      Rentambt Wittmund.
      Rentambt Stickhausen.
      Rentambt Leer.
      Rentambt Emden.
      Rentambt Pewsum.
      Rentambt Greethyhl.
      Rentambt Norden.
      Rentambt Berum.
      Rentambt Jever.
      van de opperhoutvester Lantzius Beninga over de dienst der Forntkas. 1811.
    - Rekeningen van de restanten in het departement van de Ooster-Eems., 1811 en antérieur; 321-323; 3 delen
      - Bestanddeel 1., 321
      - Bestanddeel 2., 322
      - Bestanddeel 3., 323
    - Generaal-register van de domeinen van de kroon in het departement van de Ooster-Eems., 1812; 324
    - Generale staten van de domeinen alsvoren., 1812; 325
      Rentambt Essens en
      Rentambt Friedeburg.
    - Register van de erfpachten, deel uitmakende van de domeinen van de Kroon in het departement van de Ooster-Eems., 326-327; 2 delen
      - Bestanddeel 1., 326
      - Bestanddeel 2., 327
    - Staten van de domeinen in het departement van de Ooster-Eems, welke kunnen dienen tot cessie aan de actionarissen voor de geldlening van drie millioen, geformeerd ingevolge aanschrijving van Zijne Excellentie de heer Intendant te Amsterdam., 21 jan. 1811; 328
    - Diverse staten van de domeinen., 1810-1811; 329-331; 3 pakken
      - 1810, 329
      - 1811, 330
      - 1812-1813, 331
- Trésorier-général der Kroongoederen in Holland., VIV.
  Mr. G.Th.A. Snouckaert van Schauburg
  Geschonken door G.C.baron Snouckaert van Schauburg, Aanwinst 1916 No. XVI.
  - Régistres de caisse., 1809-1812; 331A-331B; 2 delen (folio)
    - 1809-1810 mei, 331A
    - 1810 jan.-juli, 331B
  - Régistres des recettes et depenses., 1813; 331C-331D; 2 delen (folio)
    - Recettes., 331C
    - Depenses., 331D
  - Supplément au livre auxiliaire de dépenses. Excercice., 1813; 331E; 1 deel. (folio)
    Hierin correspondentie met de Franse en Hollandse regering over afrekening, klad- en net-staten etc. 1811-1818. Origineel, copie en minuut. 40 stukken.
  - Manuaal van door de ontvangers van het Kroondomein bij de Thesaurier-generaal gestorte gelden., 1810-1813; 331F; 1 deel. (folio)
- Supplement., X.
  - Portefeuille bevattende de volgende stukken:, 332
    a. Ontzegeling der thesorie te Amsterdam, december 1813.
    b. Brief van de directeur-generaal van het enregistrement en der domeinen, Twent, aan de commissaris-generaal tot de zaken der financiën van de Verenigde Nederlanden d.d. 4 december 1813, met besluit van voornoemden commissaris-generaal d.d. 8 december 1813 no.5, betreffende voorzieningen tegen de onderhandse verkoop van domeingoederen in het Westland enz. door personen, daarmede tijdens het Franse geuvernement begiftigd.
    c. Brief van 19 jan. 1814 van F.C. de Heerdt d'Eversberg, toezendende een lijst van meubelen, genomen uit het paleis te Amsterdam, ten behoeve van de woning der twee jonge prinsen.
    d. Brief van de rentmeester C.W. Cremer, d.d. Arnhem 12 november 1815, inzendende model-staten voor de rekening en verantwoording der domeinambtenaren, gemerkt A-P.
  - Catalogue de la bibliothèque du palais impérial d'Amsterdam. 1e chambre et 2e chambre., 333-334; 2 volumes
    - Bestanddeel 1., 333
    - Bestanddeel 2., 334
  - 52 portefeuilles, bevattende quitantiën voor ultgaven, gedaan ten behoeve van het koninklijk huis., 335-386
    - Juli - oktober 1806., 335
    - December 1806., 336
    - Juli 1806 - april 1807., 337
    - Mei - december 1807., 338
    - December 1806 - februari 1807., 339
    - Maart 1807., 340
    - April en mei 1807., 341
    - Mei 1807., 342
    - Juni 1807., 343
    - Juni en juli 1807., 344
    - Augustus 1807., 345
    - September 1807., 346
    - Oktober 1807., 347
    - November 1807., 348
    - December 1807., 349
    - December 1807 no. 1-82 van het journaal., Januari 1808 no. 1-250 van het journaal.; Februari 1808 no. 1-254 van het journaal.; 350
    - Februari - Maart 1808 no. 1-448 van het journaal., 351
    - Maart - april 1808 no. 1-206 van het journaal., April - mei 1808 no. 1-198 van het journaal.; Mei - juli 1808 no. 1-285 van het journaal.; 352
    - Juli - augustus 1808 no. 1-740 van het journaal., 353
    - Augustus-september 1808 no. 1-465 van het journaal., 354
    - September 1808 no. 1-399 van het journaal., 355
    - September-oktober 1808 no. 1-641 van het journaal., 356
    - Oktober-november 1808 no. 1-374 van het journaal., 357
    - November 1808-januari 1809 no. 1-447 van het journaal., 358
    - Mei, juli, augustus, september 1808., 359
    - Januari 1809 no. 1-367 van het journaal., 360
    - Februari 1809 no. 1-320 van het journaal., 361
    - Februari-april 1809 no. 1-609 van het journaal., 362
    - Januari-mei 1809 no. 1-212 van het journaal., 363
    - Service de l'Intendant général. Januari-augustus 1809, 364
    - Service de l'Intendant général. September 1809, 365
    - Service de l'Intendant général. Oktober-december 1809, 366
    - Service de l'Intendant général. Arrière 1808 et 1809, 367
    - Service de l'Intendant général. Maart-april 1810, 368
    - Service de l'Intendant général. Juni, aug., sept. 1810, 369
    - Service de l'Intendant général. Febr. 1809-juni 1810, aug. 1810, 370
    - Service du Grand Maréchal. Januari-juni 1808, 371
    - Service du Grand Maréchal. Juli-december 1808, 372
    - Service du Grand Maréchal. Januari-april 1809, 373
    - Service du Grand Maréchal. Juni-september 1809, 374
    - Service du Grand Maréchal. Oktober 1809-juni 1810, 375
    - Service du Grand Maréchal. Februari 1809-juni 1810, 376
    - Service du Grand Chambellan 1808-1810, 377
    - Service du Grand Chambellan Februari 1809-juni 1810, 378
    - Service du Grand Ecuyer. 1808, 379
    - Service du Grand Ecuyer. 1809 en 1810, 380
    - Service du Grand Ecuyer. Februari-december 1809, 381
    - Service du Grand Veneur. 1808-1810, 382
    - Service du Grand Veneur. Februari 1809-april 1810, Service distinct. Februari 1809-februari 1810; 383
    - Palais d'Amsterdam. Maart-december 1808, 384
    - Palais de Soestdijk et du Loo. 1808-1809, 385
    - Dépenses des couriers. April-september en november 1808, 386
  - 8 Portefeuilles met ingetrokken obligatiën van de lening van 5.000.000 gulden op de domeinen in Oostfriesland, van 1808, 387-394
    - Bestanddeel 1., 387
    - Bestanddeel 2., 388
    - Bestanddeel 3., 389
    - Bestanddeel 4., 390
    - Bestanddeel 5., 391
    - Bestanddeel 6., 392
    - Bestanddeel 7., 393
    - Bestanddeel 8., 394
  - 10 dozen, bevattende koopbrieven en transporten van enige huizen enz., gekocht door de Koning van Holland., 395-404
    - Amsterdam, no. 1-4., 395
      1. Transporten, papieren enz. van het huis op de Heerengracht bij de Vijzelstraat ao 1808.
      2. Transporten, papieren enz. van het huis op de Keizersgracht tussen de Spiegel- en Vijzelstraat. ao 1808.
      3. Transporten, papieren enz. van het huis op de Heerengracht bij de Brouwersgracht. ao 1808.
      4. Transporten, papieren enz. van het huis op de Heerengracht tussen de Leliegracht en Heerenstraat ao 1809.
    - Te Haarlem:, 396L-401
      A,B,C,D,E,F,G,H,I en K ontbreekt.
      - Een huis met erf buiten de Kleine Houtpoort tussen de Noorder en Zuider Krommelaan in de bocht, overdracht door Isaak Pernu aan Matthijs Frans; Overdracht door Johannes Schreum, zoon van Albert Schreum aan Willem Straalman; 1691-1752; 1691-12-29; 1751-10-13; 396L; 2 charters en 9 stukken
      - Een huis met erf en tuintje in de Wester Krommelaan uitkomende op de Kleine Houtweg, Overdracht door Nicolaas Steenhuijsen namens de diaconie van de Nederduits gereformeerde gemeente aan Jan de Haan; Overdracht door Jan de Haan aan Willem Straalman; 1740-172; 1740-12-7; 1752-03-10; 396M; 2 charters en 3 stukken
      - Een huis en erf in de Krommelaan buiten de Kleine Houtpoort, later omschreven als van een huis en erf in de Noorder Krommelaan uitkomende op de Kleine Houtweg en een huis en erf met tuintje aan de oostzijde van de Dwars Krommelaan tussen de Zuider n de noorder Krommellaan uitkomend op d eKleine Houtweg, Overdracht door Simon Tetterode aan Simon Reijniersz. echtgenoot van Catje Janse Kok; Overdracht door Simon Reijniersz en zijn echtgenote Caatje Janse Kok aan Jannetje Bastiaanse, weduwe van Huijg Bilje; Overdracht door de erfgenamane van Janneke Bossu, weduwe van Huijbert bilje, aan Casparus Stip en Nicolaas van Dalen; Overdracht door Casparus Stip en Maria Maartens, weduwe van Nicolaas van Dalen, aan Pieter van Ridderingshoff; Overdracht door Pieter van Ridderingshoff aan Willem Straalman, koopman te amsterdam; 1740-1751; 1740-07-13; 1747-02-24; 1751-10-27; 396N; 5 charters en 10 stukken
      - Een huis met erf en tuintje in de Wester Krommelaan uitkomend op de Kleine Houtweg, Overdracht door jan van Santen van een huis en erf in de Crommedwarslaan aan Jan van Waert; Overdracht door Nicolaas Steenhuis namens Dirkie Jans van Waard, dochter van wijlen Jan van Waard, aan Hero Nolet; Overdracht na openbare verkoop aan Willem Miesing; Overdracht door Willem Miesing aan Laurens de Beer; 1707-1745; 1707-11-17; 1735-03-23; 1745-12-07; 396O; 4 charters en 1 stuik
      - Een huis en erven in 't Sakje, Overdracht door Hendrik Hovens namens Pieter Pauw, koopman te Amsterdam, aan Willem Straalman, koopman te Amsterdam; 1751-11-13; 396P; 1 charter en 4 stukken
      - Een huis met erf buiten de Kleine Houtpoort in de Zuider Krommelaan in 't Slopje, Overdracht door de erfgenamen van Jan Jansz. Stiphout aan Anna Houman, weduwe van Jan Jansz. Stiphout; Overdracht door Aalbert van de rMark, echtgenoot van Anna Houman aan Frans van Hintum; Overdracht door Frans van Hintum aan Johannes Enschede Izaacsz; Overdracht door Johannes Enschede Isaacsz aan Willem Straalman, koopman te Amstrdam; 1728-1751; 1728-04-08; 1738-03-25; 1751-10-23; 1751-11-03; 396Q; 4 charters en 9 stukken
      - Een huis en erf in de Zuider Krommelaan getekend nr. uitkomende op de Kleine Houtweg, Overdracht door de erfgenamen van Sara du Prie en haar echtgenoot Jan Vaer aan Lijsbeth Goerdijn, weduwe van Philip Delvoij; Overdracht door Nicolaas van Assendelft, schoolmeester in Haarlem, namens de kinderen van Lijsbeth goerdijn aan Abraham Corstiaens Wijdogen; Overdracht door Corstiaen Abrahams Wijdogen, zoon van Abraham Corstiaens Wijdogen, aan Pieter van der Horst; Overdracht door Evert van der Horst, erfgenaam van Pieter van der Horst, aan Willem Straalman, koopman te Amsterdam; 1708-1752; 1708-06-14; 1712-11-09; 1731-11-10; 1752-06-16; 396R; 4 charters en 3 stukken
      - Een tuin in de Noorder Krommelaan uitkomende op de Kleine Houtweg groot omtrent 60 roeden, Overdracht door de erfgenamen van Maijken Hoofman, weduwe van Jacques Engelgeer, aan David van Pellekom; Overdrcht door de ergenamen van David van Pelkom aan Christoffel Overbeekman; Overdracht door Christoffel Overbeekman aan Willem Straalman, koopman te Amsterdam; 1726-1751; 1726-03-07; 1736-05-30; 1751-10-13; 396S; 3 charters en 7 stukken
      - Een huis en erf tussen de Noorder en Zuider Krommelaan op de Kleine Houtweg, Overdracht oor Daniel Salumbijn aan Saloman Noë; Overdracht door Salomon Noë aan David Leedegangh; Overdracht door de erfgenamen van Abraham Leedegang aan Willem Straalman, koopman te Amsterdam; 1738-1751; 1738-07-29; 1742-06-08; 1751-10-27; 396T; 3 charters en 7 stukken
      - Een huis en erf in een laantje uitkomende in de Noorder Krommelaan op de Kleine Houtweg, Overdracht door Ijsaak Rebrant ana Corenlis Jansz. Bijl (bovengeschreven Peijl); Overdracht oor Trijntje Tomas Spiers, weduwe van Cornelis Jansz. Pijl aan Jan Brinkman; Overdracht door Jan Brinkman aan Willem Straalman, koopman te Amsterdam; 1762-1751; 1726-10-02; 1738-08-19; 1751-10-27; 396U; 3 charters en 12 stukken
      - Een huis en erf in de Noorder Krommelaan uitkomende op de Kleine Houtweg, Overdracht door Harmannus van Geesten aan Marijtje van der Wal; Overdracht door Marijtje van der Wal aan Roelof Roemer; Overdracht door Anna Jacobs van den Burgh, weduwe van Roelof Roemer, aan Willem Pieterse; Overdracht door Willem Pieterse aan Hendrik Spiering; Overdracht door Hendrik Spiering aan Willem Straatman, koopman te Amsterdam; 1732-1751; 1732-01-29; 1733-04-11; 1745-12-31; 1750-05-20; 1751-10-27; 396V; 5 charters en 9 stukken